it: Abbigliamento e accessori > Accessori di abbigliamento > Accessori per capelli > Forcine, pinze e fermagli per capelli: Mollettoni per capelli; Fermagli e mollette per capelli; Fiocchi e mollette a fiocco per capelli
sk-SK: Oblečenie a doplnky > Doplnky oblečenia > Vlasové doplnky > Vlásenky, štipce a sponky do vlasov: Štipec na vlasy; Vlasové sponky a klipsy; Mašle a sponky do vlasov
fi: Vaatteet ja asusteet > Vaatetuksen asusteet > Hiusasusteet > Hiuspinnit ja -soljet: Hiusklipsit; Hiussoljet; Hiusrusetit ja -klipsit
tr: Kıyafet ve Aksesuarlar > Kıyafet Aksesuarları > Saç Aksesuarları > Tel Tokalar, Kıskaçlı Tokalar ve Çıtçıtlı Tokalar: Mandal tokalar; Pens tokalar ve klipsler; Fiyonk tokalar
hr-HR: Odjeća i modni dodaci > Dodaci za odjeću > Dodaci za kosu > Duguljaste ukosnice, kopče i ukosnice: Kopče za kosu; Ukosnice; Mašne i kopče s mašnama
nl: Kleding en accessoires > Kledingaccessoires > Haaraccessoires > Haarspelden, -klemmen en -clips: Haarklemmen; Haarclips en -schuifjes; Haarstrikken en strikclips
hu: Ruházat és kiegészítők > Ruházati kiegészítők > Hajkiegészítők > Hajtűk, -karmok és -csatok: Karmos hajcsatok; Hajcsatok; Hajmasnik és masnis csatok
nb: Klær og tilbehør > Klestilbehør > Hårtilbehør > Hårpinner og -spenner: Hårklyper; Hårspenner og hårklemmer; Hårsløyfer og sløyfespenner
ja: ファッション・アクセサリー > ファッション小物 > ヘアアクセサリー > ヘアピン・ヘアクリップ: バンスクリップ; バレッタ＆ヘアスライド; ヘアリボン＆リボンクリップ
th: เสื้อผ้าและเครื่องประดับ > อุปกรณ์เสื้อผ้า > อุปกรณ์สำหรับผม > ปิ่น ที่หนีบผม และกิ๊บ: กิ๊บหนีบผม; กิ๊บติดผมและกิ๊บสปริง; โบว์และกิ๊บโบว์ติดผม
ko: 의류/액세서리 > 의류 액세서리 > 헤어 액세서리 > 헤어핀/집게/클립: 집게핀; 바레트 및 슬라이드 핀; 헤어 리본 및 리본 핀
sv: Kläder och accessoarer > Klädaccessoarer > Håraccessoarer > Hårnålar, klämmor och hårspännen: Hårklämmor; Hårspännen; Hårrosetter
pt-PT: Acessórios e vestuário > Acessórios de vestuário > Acessórios de cabelo > Travessões, molas e ganchos para cabelo: Molas de cabelo; Travessas e molas de cabelo; Laços e molas com laço para o cabelo
da: Tøj og tilbehør > Tilbehør til tøj > Hårtilbehør > Hårnåle, hårklemmer og hårspænder: Hårklemmer; Hårspænder; Hårsløjfer og spænder med sløjfer
lt-LT: Apranga ir aksesuarai > Drabužių aksesuarai > Aksesuarai plaukams > Plaukų segtukai ir spaustukai: Plaukų segtukai „krabai“; Plaukų segtukai ir sagtelės; Plaukų kaspinai ir kaspinų segtukai
pt-BR: Vestuário e acessórios > Acessórios para roupas > Acessórios para cabelo > Grampos, pinças e clipes: Piranhas de cabelo; Fivelas e presilhas de cabelo; Laços de cabelo e laços com presilha
en: Apparel & Accessories > Clothing Accessories > Hair Accessories > Hair Pins, Claws & Clips: Claw Clips; Hair Barrettes & Slides; Hair Bows & Bow Clips
sl-SI: Oblačila in dodatki > Dodatki za oblačila > Dodatki za lase > Lasnice, ščipalke in sponke za lase: Sponke s kremplji; Sponke Barrette in drsne sponke; Lasne pentlje in sponke s pentljo
es: Ropa y accesorios > Complementos > Accesorios para el pelo > Horquillas, pinzas y clips para el pelo: Pinzas para el cabello; Pasadores y hebillas para el cabello; Lazos para el cabello y pinzas con lazo
ro-RO: Îmbrăcăminte și accesorii > Accesorii vestimentare > Accesorii pentru păr > Ace de păr, clești și agrafe: Clame tip gheară; Barete și clame de păr; Fundiță și clipsuri cu fundă pentru păr
zh-TW: 服飾與配件 > 衣著配件 > 髮飾配件 > 髮夾與鯊魚夾: 抓夾; 髮夾與邊夾; 蝴蝶結與蝴蝶結髮夾
vi: Quần áo & Phụ kiện > Phu kiện quần áo > Phụ kiện làm tóc > Ghim cài, cặp tóc: Kẹp càng cua; Kẹp tóc; Nơ và kẹp nơ tóc
bg-BG: Облекло и аксесоари > Аксесоари за дрехи > Аксесоари за коса > Фиби, шноли и щипки: Щипки за коса; Шноли и фиби за коса; Панделки и шноли с панделки
de: Bekleidung & Accessoires > Bekleidungsaccessoires > Haaraccessoires > Haarklammern, -nadeln & -clips: Haarklammern; Haarspangen & -schieber; Haarschleifen & -clips
fr: Vêtements et accessoires > Accessoires d’habillement > Accessoires pour cheveux > Barrettes, pinces et épingles à cheveux: Pinces crabes; Barrettes et pinces plates; Nœuds et pinces à nœud pour cheveux
cs: Oblečení a doplňky > Oděvní doplňky > Vlasové doplňky > Sponky, vlásenky a svorky do vlasů: Skřipce do vlasů; Francouzské spony a sponky do vlasů; Mašle a sponky s mašlí
pl: Ubrania i akcesoria > Akcesoria do ubrań > Akcesoria do włosów > Szpilki, klamry i spinki do włosów: Spinki klamry; Spinki i wsuwki do włosów; Kokardy i spinki z kokardami do włosów
el: Ένδυση και αξεσουάρ > Αξεσουάρ ρούχων > Αξεσουάρ μαλλιών > Καρφίτσες μαλλιών, νύχια & κλιπ: Κλάμερ; Κοκαλάκια και μπαρέτες μαλλιών; Φιόγκοι μαλλιών και κλιπ με φιόγκο
ru: Одежда, обувь и аксессуары > Аксессуары > Аксессуары для волос > Шпильки и заколки для волос: Заколки-крабы; Заколки и зажимы для волос; Банты и заколки-банты для волос
zh-CN: 服饰与配饰 > 服装配饰 > 发饰 > 发夹/抓夹: 抓夹; 发卡与边夹; 蝴蝶结发饰与蝴蝶结发夹